臺灣屏東地方法院刑事判決　　　　　　　94年度簡上字第42號
　　上　訴　人　臺灣屏東地方法院檢察署檢察官
　　被　　　告　己○○　男　3.
上列上訴人因被告竊盜案件，不服本院94年度簡字第6 號，中華
民國94年1 月7 日第一審刑事簡易判決，提起上訴及移送併案審
理（聲請簡易判決處刑案號：93年度速偵字第191 號，併案案號
：94年度偵字第752 號、第810 號），本院第二審合議庭認不宜
逕以簡易判決處刑，改依通常程序審理，並自為第一審判決如下
︰
    主　　　文
原判決撤銷。
己○○連續攜帶兇器竊盜，處有期徒刑壹年拾月，扣案之鑰匙壹
支沒收。
    事　　　實
一、己○○前曾因竊盜案件，經臺灣高等法院高雄分院於民國93
    年7 月15日，以93年度上易字第268 號判處有期徒刑2 年確
    定（現正執行中），仍不思悔改，復意圖為自己不法之所有
    ，基於概括犯意，自93年11月15日起，連續在附表一所示之
    時間、地點，以持香蕉刀為工具、徒手搬運或用鑰匙發動車
    輛等方式，竊取乙○○等6 人所有如附表所示之財物，得手
    後變賣現金花用，竊得之自用小貨車則供作載運贓物之交通
    工具。嗣分別於附表二所載之時間、地點為警查獲，扣得己
    ○○所有鑰匙1 支。
二、案經屏東縣警察局里港分局、屏東分局報請臺灣屏東地方法
    院檢察署檢察官偵查後聲請簡易判決處刑及移送併案審理。
    理　　　由
一、訊之被告己○○坦承上揭犯罪事實不諱，核與被害人乙○○
    、丁○○、戊○○、甲○○、丙○○、庚○○分別於警詢及
    檢察官偵查中指述失竊情節相符，並有贓物領據、現場照片
    及屏東縣警察局車輛協尋、尋獲電腦輸入單在卷可參，復有
    被告所有供竊取自用小貨車使用之鑰匙1 支扣案可佐，足認
    被告之自白與事實相符。另查，被告竊取香蕉所使用之香蕉
    刀（未扣案），為銳利之鐵製刀具，已據被告供承在卷，並
    有被告自繪之香蕉刀外型圖一份附卷可參（94年度偵字第75
    2 號卷第17頁），如持以攻擊人體，足以造成嚴重傷害，客
    觀上顯可供做兇器使用，本件事證明確，被告犯行堪以認定
    。
二、核被告所為，就附表一編號1 部分，係犯刑法第321 條第1
    項第3 款之攜帶兇器竊盜罪、就附表一編號2 至編號6 部分
    ，係犯同法第320 條第1 項之普通竊盜罪，其先後6 次竊盜
    行為，時間緊接，犯罪構成要件相同，顯係基於概括犯意所
    為，應依連續犯規定論以攜帶兇器竊盜一罪，並加重其刑。
    公訴人雖僅就被告於附表一編號5 所載時地竊取自用小貨車
    之犯行聲請簡易判決處刑，惟因被告其餘竊盜犯行與檢察官
    聲請簡易判決處刑部分有裁判上一罪之連續關係，本院自應
    一併論科。爰審酌被告之前科素行、本件犯罪之動機、目的
    、手段、所生危害及事後坦認犯行、態度良好等一切情狀，
    量處如主文所示之刑。扣案之鑰匙1 支，為被告所有供竊取
    車輛使用之物，已據其供明在卷，應依刑法第38條第1 項第
    2 款規定沒收。
三、按檢察官聲請以簡易判決處刑之案件，經法院認定之犯罪事
    實顯然與檢察官據以求處罪刑之事實不符，或於審判中發現
    其他裁判上一罪之犯罪事實，足認檢察官之求刑顯不適當者
    ，應適用通常程序審判之，刑事訴訟法、第452 條及第451
    條之1 第4 項但書第2 款分別定有明文。本件檢察官聲請簡
    易判決處刑，經原審判決後，檢察官復提起上訴，認第一審
    判決未及審酌被告如附表一編號1 至4 及編號6 之竊盜犯行
    ，本院審理後認有刑事訴訟法第451 條之1 第4 項但書第2
    款所規定之情形，應諭知被告如主文第2 項所示之刑，爰依
    刑事訴訟法第455 條之1 第3 項準用同法第369 條第1 項前
    段之規定，將原判決撤銷，並依同法第452 條之規定，逕依
    通常程序自為第一審判決。
四、據上論斷，應依刑事訴訟法第455 條之1 第3 項、第452 條
    、第369 條第1 項前段、第364 條、第299 條第1 項前段，
    刑法第56條、第321 條第1 項第3 款、第38第1 項第2 款判
    決如主文。
本案經檢察官何克昌到庭執行職務
中　　華　　民　　國　  94  　年　　 5　　月　  19  　日
                  刑事第三庭  審判長法  官  楊清安
                                    法　官  楊萬益
                                    法　官　柯雅惠
右正本證明與原本無異。
如不服本判決應於收受本判決送達後10日內向本院提出上訴書狀
，其未敘述上訴理由者，並得於提起上訴後10日內向本院補提理
由書狀（均須按他造當事人之人數附繕本），切勿逕送上級法院
              　　　                書記官  曾文玲
中　　華　　民　　國　  94  　年　　 5　　月　  19  　日
附錄論罪法條：
中華民國刑法第321條第1項第3款
犯竊盜罪而有左列情形之一者，處6 月以上、5 年以下有期徒刑
：
三、攜帶兇器而犯之者。
附表一：
┌──┬───┬────┬──────┬─────┬───┬──────┐
│編號│行為人│犯罪時間│  犯罪地點  │ 犯罪手法 │被害人│  被害財物  │
├──┼───┼────┼──────┼─────┼───┼──────┤
│1   │己○○│93年11月│屏東縣九如鄉│持香蕉刀（│乙○○│香蕉4 簍    │
│    │      │15日12時│玉泉村中莊街│未扣案）竊│      │            │
│    │      │許      │18巷內之香蕉│取        │      │            │
│    │      │        │園          │          │      │            │
├──┼───┼────┼──────┼─────┼───┼──────┤
│2   │己○○│93年11月│屏東縣里港鄉│以放置車內│丁○○│E2-2976 號自│
│    │      │25日19時│春林里里港果│之鑰匙竊取│      │用小貨車1 部│
│    │      │許      │菜市場      │          │      │（已發還）  │
├──┼───┼────┼──────┼─────┼───┼──────┤
│3   │己○○│93年12月│屏東縣鹽埔鄉│徒手竊取  │戊○○│鎂鋁合金60公│
│    │      │11日9 時│洛陽村七賢巷│          │      │斤          │
│    │      │許      │內資源回收場│          │      │            │
├──┼───┼────┼──────┼─────┼───┼──────┤
│4   │己○○│93年12月│屏東縣九如鄉│徒手竊取  │甲○○│鷹架鐵管18枝│
│    │      │11日15時│三塊村水尾街│          │      │            │
│    │      │許      │42號        │          │      │            │
├──┼───┼────┼──────┼─────┼───┼──────┤
│5   │己○○│93年12月│屏東縣九如鄉│以放置車內│丙○○│WO-0328 號自│
│    │      │12日9 時│九清村九如路│之鑰匙竊取│      │用小貨車1 部│
│    │      │20分    │段          │          │      │（已發還）  │
├──┼───┼────┼──────┼─────┼───┼──────┤
│6   │己○○│94年1 月│屏東縣九如鄉│以自備之鑰│庚○○│ZU-8542 號自│
│    │      │9 日17時│東寧村東興街│匙竊取    │      │用小貨車1 部│
│    │      │許      │22號前      │          │      │（己發還）  │
└──┴───┴────┴──────┴─────┴───┴──────┘
附表二：
┌──┬────┬───────┬───────────────────┐
│編號│查獲時間│ 查 獲 地 點  │  　查 　     獲        物        品  │
├──┼────┼───────┼───────────────────┤
│1   │93年12月│屏東縣九如鄉三│空白                                  │
│    │20日16時│塊村三多路126 │                                      │
│    │許      │號旁空地      │                                      │
├──┼────┼───────┼───────────────────┤
│2   │94年1 月│屏東縣屏東市大│鑰匙1 支                              │
│    │11日0 時│同路與大興路口│                                      │
│    │20分    │              │                                      │
└──┴────┴───────┴───────────────────┘
